臺灣高等法院刑事判決　　　　　　　 100年度上訴字第2977號
上　訴　人
即　被　告　梁閔雄
指定辯護人　張克西律師（義務辯護）
上列上訴人因擄人勒贖案件，不服臺灣新竹地方法院100年度訴
字第25號，中華民國100年8月25日第一審判決（起訴案號：臺灣
新竹地方法院檢察署99年度偵緝字第470號、99年度偵字第5817
號、第6449號），提起上訴，本院判決如下：
    主  文
上訴駁回。
    事  實
一、梁閔雄明知其與吳冬滿或吳冬滿家人並無債權債務糾紛關係
    ，竟基於擄人勒贖之犯意，於民國97年11月間之某日，邀集
    江奎炫前往新竹縣新豐鄉○○路○段653號之小博士文教機構
    前，在梁閔雄所有停放於上址前之車牌號碼G8－1947號自用
    小客車上，由梁閔雄向不知情無擄人勒贖故意之江奎炫（所
    犯妨害自由未遂部分，業經原審判處有期徒刑4月確定）謊
    稱：有1戶大戶人家之大兒子（指吳冬滿之子史明健）與其
    友人有債務糾紛，欲押人討債等情，而由梁閔雄計劃押人之
    地點為吳冬滿位在新竹縣新豐鄉○○路39號住處附近，並向
    江奎炫稱：如參與押人可獲得新臺幣（下同）100萬元，而
    待江奎炫先押到人後，其會與江奎炫聯繫，將人帶走等語，
    經江奎炫表示同意後，梁閔雄復要求江奎炫找其他人參與幫
    忙，數日後，江奎炫在位於新竹縣新豐鄉○○路之「快樂連
    線網咖店」（下稱快樂網咖店）詢問不知情無擄人勒贖故意
    之余少安（所犯妨害自由未遂部分，業經原審另案99年度訴
    字第96號判處有期徒刑3月確定）稱：有要押人事情，你要
    不要做，並允諾事成後給予余少安20萬元報酬等語，經余少
    安同意後，江奎炫與余少安自此時起即共同基於剝奪他人行
    動自由之犯意聯絡及行為分擔，由江奎炫攜同余少安與梁閔
    雄多次會面勘探吳冬滿於新竹縣新豐鄉○○路39號住處之位
    置，並觀察吳冬滿與其家人之作息，以選擇作案時機，梁閔
    雄並對余少安謊稱：史家的哥哥或弟弟有欠其大哥錢，有票
    子等情，且對江奎炫與余少安稱：只要抓到吳冬滿那1戶人
    家的人即可。嗣於98年1月14日7時許，江奎炫駕駛懸掛以不
    詳方式取得之WS－5645號車牌（該車牌未扣案）之大慶SUBA
    RU廠牌自小客車（實際車牌號碼為5P－9318號、登記車主為
    群航企業有限公司、代表人劉鎔綾即江奎炫之母）至「快樂
    網咖店」，邀集余少安、彭本輝一同前往討債，余少安、彭
    本輝應允後，即由彭本輝駕駛該車搭載江奎炫、余少安自上
    開「快樂網咖店」出發，並前往吳冬滿上揭住處附近之空地
    等候，俟見吳冬滿走出家門不注意之際，3人竟共同基於非
    法剝奪他人行動自由之犯意聯絡，江奎炫先指示彭本輝駕車
    向前行駛至附近路旁停等接應，旋與余少安下車，由江奎炫
    在前以雙手拉扯吳冬滿，強行要求吳冬滿上車，余少安則在
    後以身體阻擋吳冬滿防止其逃離，欲以此強押方式，剝奪吳
    冬滿之行動自由。後因吳冬滿奮力掙脫，同時不斷呼叫「救
    命」以吸引路人注意，江奎炫、余少安見事跡敗露，遂鬆脫
    控制吳冬滿之雙手，2人迅速上車發動車輛，並由彭本輝駕
    車逃離現場而未得逞。其後彭本輝駕駛該車搭載江奎炫、余
    少安前往位在新竹縣新豐鄉瑞興村嵌頭199號大囍事社區停
    車場與駕駛車牌號碼G8－1947號車輛之梁閔雄會合，再由梁
    閔雄駕駛該車牌號碼G8－1947號車載送余少安前往「快樂網
    咖店」。江奎炫另駕駛車牌號碼5P－9318號車載送彭本輝前
    往位於新竹縣湖口鄉○○街之「N2網咖店」後，梁閔雄亦前
    往該「N2網咖店」與江奎炫在該網咖店碰面。嗣經吳冬滿向
    新竹縣政府警察局竹北分局山崎派出所報案後，因警在犯罪
    現場附近拾獲彭本輝遺落現場之行動電話1支，乃通知彭本
    輝及余少安到案說明，待緝獲江奎炫後，依江奎炫供述方知
    梁閔雄策劃犯案過程，循線查悉上情。
二、案經吳冬滿訴由新竹縣政府警察局竹北分局報告、新竹縣政
    府警察局移送臺灣新竹地方法院檢察署檢察官偵查起訴。
    理  由
一、證據部分：
  被告及辯護人辯稱：共同被告江奎炫，共犯余少安、彭本輝
    ，證人吳冬滿、張曉雯、史明倫、許騰心，郭權安，劉鎔綾
    於警詢之陳述係審判外之陳述，無證據能力乙節，按被告以
    外之人於審判外之言詞或書面陳述，除法律有規定者外，不
    得作為證據，刑事訴訴法第159條第1項定有明文，是此部份
    所辯，即屬有據。
  被告及辯護人辯稱：江奎炫，余少安、彭本輝，證人吳冬滿
    、張曉雯、史明倫、許騰心於偵訊之陳述係審判外之陳述，
    無證據能力乙節，按被告以外之人於偵查中向檢察官所為之
    陳述，除顯有不可信之情況外，得為證據，刑事訴訴法第15
    9條1第2項定有明文，而上開證人於偵訊經檢察官依法命具
    結部分，被告及辯護人未指稱有何顯不可信之情況，依法自
    有證據能力，且有關共同被告江奎炫，余少安部分，原審亦
    實施交互詰問，賦與被告及其辯護人詰問權，益符合大法官
    釋字第582號解釋，是此部份所辯，尚有誤會。
  被告及辯護人對後引其餘證據之證據能力，均表示並無意見
    ，同意作為證據等語（本院卷第44頁背面），審酌各該證據
    取得之情形，並無違法或不當之狀況，亦無刑事訴訟法第15
    9條之4之5，顯有不可信之情況與不得作為證據之情形，均
    有證據能力，合予敘明。
二、訊據上訴人即被告梁閔雄否認有何擄人勒贖未遂犯行，辯稱
    ：江奎炫、余少安所述不實，沒有參與擄人勒贖犯行，98年
    1月14日7時許，使用門號0000000000號行動電話與余少安之
    門號0000000000號行動電話多次聯絡，是因為我開白牌計程
    車，江奎炫要叫車等語。經查：
（一）有關被告與被害人吳冬滿或其家人並無債權債務關係，而
      向江奎炫、余少安等謊稱吳某欠錢，並囑其等前往押人，
      因吳某抵抗而未果等情，業據：
    證人江奎炫於偵訊證稱：於98年1月14日7時許，在新竹
      縣新豐鄉○○路39號住處附近空地，共犯彭本輝在車上，
      我與共犯余少安下車，由我強拉被害人吳冬滿上車，但
      因被害人大聲喊叫而未得逞。是綽號『瓦斯』指使我犯下
      上開犯行，就是卷內梁閔雄照片這個人。於98年1月14 日
      在前往被害人住處路上，接了2、3通電話，我是跟余少安
      說，待會押到人要用膠帶將嘴巴以及手腳貼住，有接到綽
      號瓦斯打來的電話，他是打給余少安，因為我的手機故障
      ，余少安接了一下，就拿給我聽，瓦斯說要把被害人嘴巴
      以及手腳用膠帶貼住。梁閔雄好像是97年11月、12月間策
      畫，瓦斯打電話叫我上他的車，他說要我幫他押1個人，
      押上車就對了，我有問他為何押人，他叫我不要管那麼多
      梁閔雄有告訴我押到人之後，我打電話給他，他會開車將
      人載走。我是帶余少安去找瓦斯，瓦斯向余少安說，被害
      人欠他們錢，有票子，我是沒有看到票子。我本來只有約
      余少安，到了網咖時，也就是犯案當天早上6時許，我才
      告訴彭本輝，幫我開車，我已經1個晚上沒有睡覺，我沒
      有告訴彭本輝要押人的事情。被害人吳冬滿之住處，是瓦
      斯之前就有告訴我，我跟瓦斯在犯案前1、2個月就有去現
      場看過1次。梁閔雄之前有跟我講如果有抓到人要給我100
      萬，但是因為沒有抓到人，梁閔雄1毛都沒有給我。當時
      梁閔雄跟我們講被害人吳冬滿家的位置。因為餐廳在吳冬
      滿家附近，所以可以看到吳冬滿家的狀況，梁閔雄說只要
      抓到那1戶人家的人就可以。在車上梁閔雄有跟我及余少
      安講：被害人欠他錢，且有票子。我當時在幼稚園時有問
      梁閔雄為何要抓人，梁閔雄稱是債務糾紛。在網咖那邊要
      求余少安參與押人之事，余少安已經答應，因為整件事情
      都是梁閔雄策劃，我要帶余少安給梁閔雄看一下，所以帶
      余少安到吳冬滿家附近餐廳在梁閔雄的車上與梁閔雄見面
      。梁閔雄先跟我在幼稚園車上談論押人之事，我同意後，
      之後他又稱我1個人去押一定不夠，要我再去找1個人，我
      當時想我常去網咖碰到余少安，我就想說找余少安。要押
      的那1戶人家是梁閔雄選的。梁閔雄只有跟我講這1戶人家
      誰都可以，因為我與余少安、梁閔雄到被害人住處勘查多
      次，我知道這戶人家有4人。在由快樂網咖前往學府路39
      號路上，余少安有接到梁閔雄以0000000000號打來給余少
      安0000000000的2、3通電話，梁閔雄問我們到哪裡及路要
      怎麼走，後來余少安把電話拿給我。梁閔雄當時問我『你
      現在已經到那邊了？』，我回答我快到了，離被害人家約
      100公尺，梁閔雄要我不要太靠近，在附近等就好，因為
      當時是6點多，被害人約7點才會出門。聽完後，是我跟余
      少安講，告訴彭本輝若押到人，就用膠帶將眼睛與嘴巴貼
      住，因為余少安坐後座，若押到人的話也是坐後座，但是
      梁閔雄在電話中有跟我講若有押到人就以膠帶把眼睛、嘴
      巴矇住，我再跟余少安這樣講。後來，梁閔雄到大囍事後
      方停車場時，我與余少安都有進入車上，梁閔雄在他車上
      責怪我動手時機不對或是那種狀況不應該動手，因為他有
      在學府39號現場監看才可以這樣講，他是在現場在案發地
      點那條街轉角那邊觀看，因為我有看到，時間是作案後，
      我們作案車輛也是從學府路往文昌街方向逃逸，我在文昌
      街那邊就有看到梁閔雄的車子停在那邊，我當時有看到他
      的車子停在那邊，在大囍事後方停車場時，我與余少安有
      先上梁閔雄雅哥轎車，余少安拿裝有犯罪工具的袋子上車
      。當時梁閔雄在車上問我們怎麼會選在那時候動手，我回
      答我當時沒有看到吳冬滿的媳婦，只看到吳冬滿，那時我
      要彭本輝把車子開過去，那時才看到吳冬滿的媳婦走出來
      等語（偵緝字第470號卷第16頁至第17頁、第34頁、第79
      頁至第80頁、第83頁至第87頁）。
    證人江奎炫於原審羈押訊問稱：我答應瓦斯要去吳冬滿他
      們家抓家裡的人，如果我抓到的話要我打電話給瓦斯，他
      會開車過來把人接走。之前我跟瓦斯、余少安碰面的時候
      有就本案的計畫就是討論大家在何處等被害人吳冬滿，就
      是被害人每天要走的路，也有到現場勘查過。整件事情是
      瓦斯要求我去做的，整個案件是他策劃、主導的，都是他
      跟我講的等語（174號聲羈卷第4頁、第7頁）；於原審証
      稱：梁閔雄說要抓吳冬滿家裡面的其中1個人，說事成後
      給余少安20萬元，給彭本輝10幾或是20萬元。我有先問過
      『瓦斯』，所以我有跟余少安講事成後給他20萬。整件押
      人的計畫是梁閔雄策劃的。梁閔雄說叫我去抓人，我問梁
      閔雄要抓誰，梁閔雄沒有跟我說，梁閔雄有帶我去看被害
      人住的地方，本來說要抓男的，可是我不知道是誰，後來
      沒有機會下手，梁閔雄就說不然就隨便1個。梁閔雄在動
      手前1天的晚上告訴我何時動手。因為是梁閔雄叫我去押
      的，我沒有押到當然要跟梁閔雄說。因為梁閔雄跟我說要
      押人，梁閔雄說我1個人沒有辦法，要我多找幾個人幫忙
      ，所以我才介紹余少安給梁閔雄認識。我跟余少安去吳冬
      滿家附近觀察，梁閔雄也都會一起去。梁閔雄跟我們在一
      起觀察時，沒說目標是要押哪1個。除了兩個女的會走路
      出來，其他兩個男的都是直接從車庫開車，因為從車庫出
      來無法判斷是何人，所以觀察的結果我們鎖定是那兩個女
      的。梁閔雄有跟我講，押人事成之後要給我100萬等語（
      原審訴字卷第52頁至第57頁）。
    證人余少安於偵訊証稱：大概97年9月份，綽號『瓦斯』
      之男子就開始策劃，由江奎炫執行，我在97年10月向江奎
      炫表示同意參與，代價是我可以拿到20萬元。當天跟我一
      起強押吳冬滿的人，駕駛該部香檳色速霸陸轎車的是彭本
      輝、他負責開車，我知道是因為我在車內當時江奎炫有與
      綽號『瓦斯』之男子交談，內容是得手後往那邊跑。我是
      透過江奎炫介紹認識梁閔雄。97年年底某日，江奎炫有帶
      我到吳冬滿住處附近之雙囍餐廳旁邊，與停放在該餐廳旁
      之G8－1947號車上之梁閔雄見面。梁閔雄有對我說：被害
      人家的哥哥或弟弟有欠梁閔雄大哥錢，自始未還，我問他
      說票子在哪裡，他說在老大身上。當時梁閔雄有開G8 －
      1947號車子經過吳冬滿位於新豐鄉○○路住處門口。他說
      只要抓到那1戶的人就可以。之後，我與江奎炫各騎一部
      機車，梁閔雄開他的G8－1947號車子去雙囍餐廳去觀察被
      害人之起居，除了禮拜六與禮拜天外，天天都到被害人住
      處勘查被害人起居，我們看了1、2個月。作案當天梁閔雄
      有以0000000000號電話撥打我之0000000000號電話連絡。
      有關0000-000000號電話在98年1月14日至6：59：10 （時
      ：分：秒）打電話給我持用之0000000000號電話，該通電
      話持續73秒，該通電話我不確定是何人接聽，電話內容是
      梁閔雄問我們是否知道路怎麼走、抓到人要用膠帶把眼睛
      矇住等。江奎炫先跟我講說事成會給我20萬；之後某1天
      勘查地形時，我與江奎炫坐在梁閔雄車上，梁閔雄有跟我
      講『小安事成後我分25萬給你』等語（偵字第2136號卷影
      卷第39頁、偵緝字第470號卷第141頁至第144頁）。
    證人余少安於原審證稱：參與這項計畫的人，有我，梁閔
      雄、江奎炫，還有1個江奎炫的朋友。在97年底時，我有
      跟梁閔雄、江奎炫等人一起討論這個計畫的實施的方法、
      地點。其實是梁閔雄決定要去找吳冬滿這家人，而且還具
      體向我們指出吳冬滿的住處在何處。梁閔雄說事成之後分
      給我20萬元，當時江奎炫也有這樣說過事成要分我20萬元
      。我與江奎炫在整個綁人計劃中，都要聽梁閔雄發號施令
      。這件案子，彭本輝開車，江奎炫押人，我在後面擋，『
      瓦斯』梁閔雄負責在最遠的地方監控，離我們走路大約要
      10分鐘。案發前3個禮拜去梁閔雄家，知道梁閔雄與江奎
      炫要去吳冬滿家押人。梁閔雄有曾經跟我說過那1戶的人
      家都可以。我們觀察10幾趟後。是梁閔雄和江奎炫決定在
      98年1月14日動手。我們的車先到之後吳冬滿家住處附近
      ，我就回頭看到梁閔雄的暗色的喜美車等語（原審訴字卷
      第44頁背面至第49頁）。
    被害人吳冬滿於偵訊証稱：不認識梁閔雄，沒欠他錢，沒
      有給他本票，沒有跟他生意往來或債務糾紛。有在98年1
      月14日被押，因我大叫而未得逞等語（偵字第5817號卷第
      122頁背面至123頁，偵緝字470號卷第70-71頁）。
    互核大致相符，且證人江奎炫及余少安與被告梁閔雄素無怨
    隙，則證人江奎炫及余少安自無甘冒偽證罪之風險而攀誣被
    告梁閔雄之必要，此外，並有被告梁閔雄以其所使用之門號
    0000000000號行動電話與證人余少安所使用之門號00000000
    00號行動電話聯絡，有門號0000000000號行動電話之雙向通
    聯地含基地臺位置1份在卷可佐（偵字第2136號卷卷第26頁
    背面至第27頁，右上角編頁號），復有「快樂網咖店」前監
    視錄影翻拍照片9張、車籍查詢－基本資料詳細畫面2紙、車
    籍查詢－基本資料查詢結果畫面、公司及分公司基本資料查
    詢（明細）、彭本輝使用行動電話門號0000000000號之通聯
    紀錄在卷可參（2136號偵卷影卷第19頁背面至第22頁、第28
    頁背面至第30頁），事證明確，此部份事實，堪予認定
（二）至於證人余少安於偵查中雖曾稱：沒有看過梁閔雄等語（
      偵字第2136號影卷第60頁背面），惟其於原審已指認被告
      ，並稱：之前在檢察事務官前開庭，說不認識梁閔雄，因
      為當時開庭外面有差不多6個人，我覺得很害怕，是梁閔
      雄的朋友，我都看過，但是不熟」等語（原審訴字卷第44
      頁），是證人余少安上開偵訊所言，既為其推翻，且與上
      開證據不符，自不足採為有利被告之依據。另余少安有關
      被告約定事成給付款項有二十萬，或二十五萬元之出入乙
      節，參酌證人江奎炫所稱：二十萬元等語，當以二十萬元
      為可採。亦不能因證人余少安此部份陳述之微瑕，而推翻
      其主要陳述，並為有利被告之認定。
（三）被告辯稱：多次通聯內容係因其係白牌計程車司機，證人
      江奎炫當時叫車，故始有該電話通聯乙節，然觀諸：被告
      於98年1月14日7時許以其所使用之門號0000000000號行動
      電話與證人余少安所使用之門號0000000000號行動電話聯
      絡約7、8通，其中通話秒數甚至久達80秒許等情（偵字第
      2136號卷第26頁背面至第27頁），如係電話聯絡叫車，僅
      須知悉時間、地點即可，顯無必要電話聯絡達7、8通，亦
      無通話秒數久達80秒之必要，尤有甚者，如前所述，證人
      江奎炫其時正在進行押被害人吳冬滿之犯行，豈有餘力分
      身打七、八通電話向被告梁閔雄叫車？且證人江奎炫亦明
      白證述其時其並未向被告梁閔雄叫車，是被告此部份所辯
      ，即乏依據，自不可採。
（四）被告及辯護人辯稱：並無擄人勒贖犯意，此由被害人未曾
      接獲電話勒贖電話可知乙節，經查：被害人吳冬滿固稱：
      案發未曾接獲討債電話等語（偵緝字第470號卷第71頁）
      ，然擄人勒贖，並不以擄人之前，先為勒贖為必要，亦不
      以作案前先以討債名義接觸為要件，因此，不能以被害人
      於案發前未曾接獲討債電話，即為有利被告之認定。至於
      本案因擄人未果，自無於案發後勒贖之問題。而觀諸被告
      於偵訊稱：與被害人無生意往來或金錢糾紛，沒有持有被
      害人簽發之票據等語（偵字第5817號卷第123頁），參酌
      證人江奎炫及余少安均証稱：被告宣稱被害人欠錢。擄人
      事成之後將分別給予100萬元及20萬元之高額報酬等情，
      益見被告為本件犯行並非源自債務糾紛，而係假借理由擄
      人以獲取贖款，否則若是單純討債，衡情豈會給余少安等
      人高額報酬？堪認被告自始即有使被害人吳冬滿或其家人
      以財物取贖人身之意思，為達其取得財物之目的，而剝奪
      被害人吳冬滿之自由，其主觀上具有擄人勒贖之不法所有
      意圖甚明。此部份所辯，亦不可採。
（五）被告及辯護人辯稱：余少安、江奎炫雖指告曾稱被害人欠
      錢，惟未曾出示債權資料。其二人為成年人，豈會如此輕
      易相信，顯違常情，足認其等所述不可採乙節，然同案被
      告余少安等人，並非發蹤指跡之人，其等既聽從被告而為
      ，已如前述，且有佐證，衡情當無強要發命者出示資料之
      可能，因此，尚難因被告未曾出示債權資料，而認其等所
      述，違背常情，是此部份所辯，亦不可採。
（六）辯護人辯稱：共犯余少安判妨害自由，而被告卻判擄人勒
      贖，有違法理乙節，按共同正犯間必須有意思之聯絡，如
      實施犯罪時，一方意在殺人，一方意在傷害，即不能以其
      同時在場而令實施傷害者，亦負共同殺人責任。最高法院
      30年上字第2132號著有判例可參。本件實施擄人之余少安
      等人，並不知悉被告與被害人間並無債務關係，而係誤認
      被害人欠被告錢款，因此余少安等人並無擄人勒贖之故意
      ，而被告有此故意，已如前述，從而，難認其等有擄人擄
      贖之犯意聯絡，自難等同論罪，此部份所辯，亦有誤會。
      綜上，被告所辯均不可採，事証明確，被告犯行，洵堪認
      定。
三、按擄人勒贖係指意圖勒贖而擄人而言，行為人苟以勒贖之目
    的而擄人，祇須被擄人喪失行動自由，而置於加害者實力支
    配之下即屬既遂，其事後果否實施勒贖，向何人勒贖，有無
    取得贖款，以及何人交付贖款均不影響其已成立之犯罪。另
    擄人勒贖罪其犯罪方法行為係將被害人置於行為人實力支配
    之下，予以脅迫，其犯罪目的行為係向被害人或關係人勒索
    財物，因此擄人勒贖罪本質上為妨害自由與強盜之結合，在
    形式上則為妨害自由與恐嚇取財之結合，且擄人者，實際上
    大多以若不付贖款即對被擄人加害等詞恫嚇被擄人親友，使
    生畏怖，因而交付贖款；於此，對被擄人或其親友恐嚇之妨
    害自由行為，或對被害人施以強暴之行為，在觀念上，應被
    吸收於擄人勒贖行為中，不應再論以妨害自由或傷害罪，擄
    人勒贖罪原為妨害自由及恐嚇取財罪之結合犯，在勒贖之意
    圖而將被擄人置於行為人實力支配之下，即屬既遂，行為人
    於犯罪實施中縱有妨害自由、恐嚇、或強取被擄人財物情事
    ，仍為擄人勒贖行為之一部，均不另論罪（最高法院85年度
    台上字第3675號、95年度台上字第1253號判決、98年度臺上
    字第2404號判決意旨參照）。故核被告所為，係犯刑法第
    347條第3項、第1項之擄人勒贖未遂罪。有關被告與江奎
    炫、余少安及彭本輝等，對被害人吳冬滿擄人勒贖過程中，
    所為之妨害被害人吳冬滿自由之行為，為擄人勒贖行為之一
    部，不另論罪。被告已著手於擄人勒贖犯罪行為之實施，
    而未能持續剝奪被害人之行動自由，為未遂犯，爰依刑法第
    25條之規定減輕其刑。至於江奎炫、余少安、彭本輝等人
    ，因誤認被害人欠錢，主觀上並無勒贖之犯意，其等所為當
    係妨害自由未遂，而非被告擄人勒贖之共同正犯，合予敘明
    。
四、原審以事證明確，適用刑事訴訟法第299條第1項前段，刑法
    第347條第3項、第1項、第25條，並審酌被告正值壯年，卻
    不以己力賺取財物，竟意圖勒贖而欲強擄被害人，使之驚恐
    不安，造成心理難以抹滅之傷害，其犯行危害社會治安、破
    壞社會秩序甚鉅，及被告否認犯行之犯後態度等一切情狀，
    量處有期徒刑四年，且說明事實欄所載車輛、車牌或非被告
    所有，或非專供犯罪之用，均不另諭知沒收，認事用法，均
    無不合。被告上訴，猶執陳詞，否認犯行，為無理由，應予
    駁回。
據上論斷，應依刑事訴訟法第368條，判決如主文。
本案經檢察官劉成焜到庭執行職務。
中    華    民    國  100    年    12    月    13    日
            刑事第二十一庭審判長法  官  周政達
                                法  官  許永煌
                                法  官  江翠萍
以上正本證明與原本無異。
如不服本判決，應於收受送達後10日內向本院提出上訴書狀，其
未敘述上訴之理由者並得於提起上訴後10日內向本院補提理由書
（均須按他造當事人之人數附繕本）「切勿逕送上級法院」。
                                書記官  陳樂觀
中    華    民    國   100    年    12    月    13    日
附錄本案論罪科刑法條：
刑法第347條
意圖勒贖而擄人者，處死刑、無期徒刑或7年以上有期徒刑。
因而致人於死者，處死刑、無期徒刑或12年以上有期徒刑；致重
傷者，處死刑、無期徒刑或10年以上有期徒刑。
第1項之未遂犯罰之。
預備犯第1項之罪者，處2年以下有期徒刑。
犯第 1項之罪，未經取贖而釋放被害人者，減輕其刑；取贖後而
釋放被害人者，得減輕其刑。
中華民國刑法(94.02.02)第321條
（加重竊盜罪）
犯竊盜罪而有左列情形之一者，處 6 月以上、 5 年以下有期徒
刑：
一  於夜間侵入住宅或有人居住之建築物、船艦或隱匿其內而犯
    之者。
二  毀越門扇、牆垣或其他安全設備而犯之者。
三  攜帶兇器而犯之者。
四  結夥三人以上而犯之者。
五  乘火災、水災或其他災害之際而犯之者。
六  在車站或埠頭而犯之者。
前項之未遂犯罰之。